臺灣士林地方法院民事裁定
111年度補字第829號
原      告  游秀雪
訴訟代理人  曾宿明律師
複  代理人  黃俐律師  
被      告  簡士淵
訴訟代理人  林明勳律師
上列當事人間請求修復漏水等事件，本院裁定如下：
    主  文
原告應於本裁定送達後五日內，繳納裁判費新臺幣捌仟柒佰元，
逾期未補正，即駁回原告之訴。
    理  由
一、按訴訟標的之價額，由法院核定。核定訴訟標的之價額，以
    起訴時之交易價額為準；無交易價額者，以原告就訴訟標的
    所有之利益為準。以一訴主張數項標的者，其價額合併計算
    之。但所主張之數項標的互相競合或應為選擇者，其訴訟標
    的價額，應依其中價額最高者定之。民事訴訟法第77條之1
    第1項、第2項、第77條之2第1項定有明文。又容忍修繕之訴
    應屬財產權訴訟，其訴訟標的價額，應依其所受利益即修繕
    漏水避免減少房屋價額為準，故應以預估修繕費用之價額核
    定之。
二、經查：
　㈠原告起訴主張其為門牌號碼臺北市○○區○○街00巷0○0號1樓房
    屋（下稱系爭A房屋）之所有權人，系爭A房屋因被告重新裝
    潢其所有門牌號碼為臺北市○○區○○街00巷0○0號2樓房屋（下
    稱系爭B房屋），致系爭A房屋內房間、浴室多處天花板受有
    嚴重之漏水，惟被告卻拒絕配合處理系爭A房屋之漏水，致
    屋內設備及裝潢受損，並侵害原告之居住安全、健康之人格
    法益，爰依民法第767條、公寓大廈管理條例第10條、第6條
    ，請求被告將系爭B房屋修繕至不漏水狀態或容任原告僱工
    進屋修繕並由被告負擔修繕費用，並賠償系爭A房屋所受損
    害，併依民法第195條規定，請求被告給付慰撫金新臺幣（
    下同）5萬元，並聲明：⒈被告應將其所有系爭B房屋修繕至
    不漏水狀態為止（具體修繕內容待鑑定後補正）。如被告不
    予修繕，應容任原告自行雇工進入修繕，並由被告負擔全部
    修繕費用；⒉被告應給付原告54萬9,690元，及自起訴狀繕本
    送達翌日起至清償日止，按年息5％計算之利息；⒊原告願供
    擔保，請准予宣告假執行。
　㈡原告聲明第1項係依民法第767條、公寓大廈管理條例第10條
    、第6條之規定請求被告修繕或容任原告僱工進屋修繕系爭B
    房屋至不漏水狀態，並由被告負擔其修繕費用，揆諸上開說
    明，應以其預估修繕費用之價額核定，又原告主張預估修繕
    費用為25萬元一節，有其提出估價單為憑（見111年度士司
    調字第155號卷第57頁，下稱士司調卷），此部分訴訟標的
    價額核定為25萬元。
　㈢原告聲明第2項係請求被告賠償原告系爭A房屋因漏水所受之
    損害，原告主張預估修繕系爭A房屋之費用為49萬9,690元，
    有原告提出之估價單為憑（計算式：419,690＋80,000＝499,6
    90，見士司調卷第27、29頁），原告另請求被告賠償因系爭
    B房屋漏水，致原告之人格法益受侵害，所生之非財產上損
    害5萬元，與其請求修補漏水及賠償因此所生財產上損害之
    經濟利益各不相同，請求權各自獨立，應合併計算其價額，
    是原告聲明第2項之訴訟標的金額為54萬9,690元（計算式：
    499,690＋50,000＝549,690）。
　㈣綜上，本件訴訟標的價額應核定為79萬9,690元（計算式：54
    9,690＋250,000＝799,690），應徵第一審裁判費8,700元。茲
    依民事訴訟法第249條第1項但書之規定，限原告於收受本裁
    定送達後5日內補繳，逾期不繳，即駁回其訴，特此裁定。
三、爰裁定如主文。　　　
中　　華　　民　　國　　111 　年　　7 　　月　　28　　日
                  民事第二庭　法  官  蔡子琪
以上正本係照原本作成。
如對本裁定關於核定訴訟標的價額部分抗告，應於裁定送達後10
日內向本院提出抗告狀，並繳納抗告費新臺幣1,000 元；關於命
補繳裁判費部分，不得抗告。
中　　華　　民　　國　　111 　年　　7 　　月　　28　　日
                              書記官  周苡彤